【裁判字號】    99,交聲,114
【裁判日期】    990317
【裁判案由】    違反道路交通管理處罰條例聲明異議
【裁判全文】
臺灣臺北地方法院交通事件裁定         99年度交聲字第114號
原處分機關  交通部公路總局臺北區監理所
異  議  人
即受處分人  甲○
上列異議人即受處分人因違反道路交通管理處罰條例案件，對於
交通部公路總局臺北區監理所於民國99年1月6日所為之處分（原
處分案號：北監自裁字第裁40-A00000000號）聲明異議，本院裁
定如下：
    主  文
異議駁回。
    理  由
一、按汽車駕駛人，駕駛汽車行車速度，超過規定之最高時速60
    公里以上，處新臺幣（下同）6,000元以上24,000元以下罰
    鍰，且應接受道路交通安全講習，並記違規點數3點，道路
    交通管理處罰條例第43條第1項第2款、第5項前段及第63 條
    第1項第3款分別定有明文。
二、異議人即受處分人甲○於98年12月8日21時37分許，駕駛傅
    珮慈所有之車牌號碼ZV-0888號自用小客車，行經臺北市○
    ○○○道路往南方向（馬場町紀念公園旁）時，因「限速60
    公里經測時速123公里超速60公里以上未滿80公里」之違規
    行為，經臺北市政府警察局交通大隊直屬第三分隊員警依違
    反道路交通管理處罰條例第43條第1項第2款規定，以雷達測
    速拍照採證方式逕行掣單舉發。嗣受處分人於舉發通知單上
    所載應到案日期前向原處分機關提出申訴，經原處分機關請
    舉發單位調查結果，仍認受處分人有前開違規行為，原處分
    機關乃於99年1月6日依前揭道路交通管理處罰條例第43條第
    1項第2款、第5項前段、第63條第1項第3款（原處分漏引後2
    規定，應予補充），裁處受處分人罰鍰8千元，施以道路交
    通安全講習，並記違規點數3點等情，有舉發違反道路交通
    管理事件通知單、交通部公路總局臺北區○○○○○道路交
    通管理事件裁決書、送達證書、臺北市政府警察局交通警察
    大隊書函及舉發照片在卷可考。
三、聲明異議意旨略以：伊是冤枉的，依採證照片角度看來，右
    邊外側車道並沒有完整的呈現出明顯三線車道，而僅能拍入
    邊坡花圃及左、中兩線車道，並無拍攝到任何1 輛行駛於最
    外側車道車輛超速違規，可見採證角度並不完整，且無其他
    連拍前後照片，冀能調閱當日事發路段監視錄影畫面以還原
    完整全部車道真實情況云云。
四、經查，異議人有於前揭時、地駕駛車牌號碼ZV-0888號自用
    小客車，行經臺北市○○○○道路往南方向（馬場町紀念公
    園旁）限速時速60公里路段，為其所不爭執，而原處分機關
    認異議人當時行車時速達123公里，超過規定之60公里最高
    限速之違規行為，係以雷達測速舉發照片1張為據，查本案
    係使用雷達測速儀器進行違規採證，該儀器（器號08FPP269
    2）業經經濟部標準檢驗局於98年11月11日檢定合格，檢驗
    有效期限至99年11月30日，檢定合格單號碼為MOGA0000000A
    ，儀器之合法性及適用性均合乎檢驗及使用規範，此有經濟
    部標準檢驗局98年11月12日雷達測速儀檢定合格證書在卷可
    證。又查，本件雷達測速係利用「都卜勒效應」原理，即利
    用雷達波偵測移動物體速度，由雷達天線發出固定頻率之無
    線電波打在行進中之車輛，車輛反射回來之電波因行車速率
    之變化，將造成反射電波頻率變動，當車速超過設定值即由
    相機自動照下違規車輛，且本件經該測速儀器於車牌號碼
    ZV-0888號自小客車所測得行速每小時123公里，儀器鏡頭及
    該車輛間復無其他遮蔽物，有該採證相片可查，應認異議人
    當時以時速123公里速度行經舉發地點無誤。至異議人辯稱
    該雷達測速儀器採證角度不完整云云，然查當日21時36分至
    40分同一時段所拍攝之違規採證照片10幀，該雷達測速儀器
    所採證之違規車輛，就行經同路段三線車道之違規車輛均能
    拍攝清晰，此亦有原舉發機關99年2月4日北市警交大執字第
    09930325200號函文說明暨違規照片10幀附卷可稽，亦難認
    該儀器有何施測錯誤之情事。末查，該路段所設之監視錄影
    設備所攝影像已逾保存期間，然本件ZV-0888號自小客車既
    已清晰出現於該雷達測速採證照片中，且無其他車輛或因素
    干擾，是異議人既無法提出上開測速儀器所測得之數據有何
    錯誤之證明，自難以其空言否認而推翻前開以科學方法嚴格
    取得之證據，異議人所辯礙難採信。故本件事證明確，異議
    人確有於前揭時地行車速度超過規定最高速限60公里以上未
    滿80公里之違規行為，洵堪認定。
五、綜上，原處分機關依道路交通管理處罰條例第43條第1項第2
    款、第5項前段、第63條第1項第3款（原處分漏引後2規定，
    應予補充），裁處受處分人罰鍰8千元，施以道路交通安全
    講習，並記違規點數3點，核無違誤。異議人聲明異議為無
    理由，應予駁回。
六、據上論斷，應依道路交通案件處理辦法第19條，裁定如主文
    。
中    華    民    國    99    年    3     月    17    日
                  交通法庭法  官  林瑋桓
以上正本證明與原本無異
如不服本裁定應於送達後5日內向本院提出抗告狀
中    華    民    國    99    年    3     月    17    日
                          書記官  鄭伊芸

司法院資訊處製作；財團法人民間司法改革基金會備份。
